【裁判字號】    97,聲,9
【裁判日期】    970121
【裁判案由】    限期行使權利
【裁判全文】
臺灣臺東地方法院民事裁定                 97年度聲字第9號
聲  請  人  寶華商業銀行股份有限公司
法定代理人  甲○○
相  對  人  乙○
上列聲請人為返還提存物事件，聲請限期通知相對人行使權利，
本院裁定如下：
    主  文
相對人應於本裁定送達後二十日內，就其因本院九十三年度執全
字第五二九號假扣押執行事件所受損害，向聲請人行使權利，並
向本院提出為行使權利之證明。
聲請程序費用由相對人負擔。
    理  由
一、本件聲請意旨略以：聲請人與相對人間假扣押事件，聲請人
    前依本院93年度裁全字第523 號民事裁定，為擔保假扣押，
    曾以面額新臺幣100,000元之88年度甲類第1期中央政府債票
    為擔保金，並以本院93年度存字第251 號提存事件提存後，
    聲請對相對人之財產予以假扣押在案。茲因聲請人業已撤回
    假扣押之執行，為聲請返還上揭提存物，爰依民事訴訟法第
    104條第1項第3 款之規定，聲請法院通知相對人即受擔保利
    益人於一定期間內就其因上開假扣押執行所受之損害，對聲
    請人提存之擔保物行使權利等語。
二、按訴訟終結後，供擔保人得聲請法院通知受擔保利益人於一
    定期間內行使權利，並向法院為行使權利之證明，以便供擔
    保人於受擔保利益人未提出行使權利之證明時，向法院聲請
    裁定返還其提存物，民事訴訟法第104條第1項第3 款定有明
    文。前開規定，於其他依法令供訴訟上之擔保者準用之，並
    為同法第106 條所明定。而所謂訴訟終結，在因假扣押所擔
    保之場合，於損害額已確定，受擔保利益人得行使權利之情
    形，始得令其行使權利。是採廣義解釋，凡撤銷假扣押裁定
    、執行程序終結或撤回假扣押之執行等均屬之。
三、經查：聲請人就上開主張，業據其提出本院93年度裁全字第
    523號民事裁定、93年度存字第251號提存書、民事撤回假扣
    押強制執行聲請狀等件（以上均為影本）為證，並經本院依
    職權調閱本院93年度裁全字第523號、93年度存字第251號、
    93年度執全字第57號、第529 號等卷宗，核閱屬實。又相對
    人迄今未對聲請人行使權利，有本院民事科查詢簡答表2 紙
    在卷可稽。從而，聲請人聲請通知相對人限期行使權利，核
    與前揭規定相符，自應准許。
四、依民事訴訟法第95條、第78條裁定如主文。
中    華    民    國    97    年    1     月    21    日
                  民事庭      法  官  陳君鳳
以上正本係照原本作成。
如不服本裁定關於訴訟標的價額之核定，得於收受裁定正本後10
日內向本院提出抗告狀，並繳納抗告裁判費新臺幣1,000元。
中    華    民    國    97    年    1     月    23    日
                              書記官  莊永利


司法院資訊處製作；財團法人民間司法改革基金會備份。
